# 公允价值变动的资产负债表和利润表如何编制

提问人：wys1975 时间：2012-02-14 19:32:24
请问公允价值变动的资产负债表和利润表如何编制？谢谢各位大虾

回答人：chenyiwei
请说得再详细些：为什么编制，给谁使用，目前可获得哪些资料，现行准则中对此问题如何要求等。

提问人：wys1975 时间：2012-02-15 17:51:09
回复 chenyiwei 的帖子
集团公司编制合并报表的同时要按照公允价值编制，国有企业上报国资委时使用，目前的资料只有审计报告

回答人：chenyiwei
你说是非同一控制下企业合并中被购买方的可辨认净资产按购买日公允价值的持续调整？还是其他？